臺灣嘉義地方法院刑事判決　　　　　　　 100年度訴字第21號
公　訴　人　臺灣嘉義地方法院檢察署檢察官
被　　　告　郭美凡
上列被告因違反毒品危害防制條例案件，經檢察官提起公訴（99
年度毒偵字第1622號），被告於準備程序中就被訴事實為有罪之
陳述，經本院合議庭裁定由受命法官改依簡式審判程序審理，判
決如下：
    主  文
郭美凡施用第一級毒品，處有期徒刑玖月；扣案第二級毒品甲基
安非他命貳包（驗餘合計淨重壹點零貳零壹公克）沒收銷燬；上
開毒品包裝袋貳個，沒收。
    犯 罪 事 實
一、郭美凡前因施用毒品案件，經本院以99年度毒聲字第17號裁
    定送觀察、勒戒後，認無繼續施用毒品之傾向，於民國99年
    3月31日釋放，並經臺灣嘉義地方法院檢察署以98年度毒偵
    字第1759號為不起訴之處分確定。詎其仍不知悔改，於觀察
    勒戒執行完畢釋放後5年內，再基於施用第1級毒品海洛因及
    第2級毒品甲基安非他命之犯意，於99年10月2日晚上10時許
    ，在嘉義縣六腳鄉灣北村8鄰灣內262號住處，以海洛因及甲
    基安非他命混入玻璃球內燒烤以口鼻吸食之方式，施用第1
    級毒品海洛因及第2級毒品甲基安非他命1次。經警於99年10
    月3日下午4時許，在嘉義市○○路395號富邦銀行提款機前
    ，見其形跡可疑而加以盤查，其主動自皮包內取出甲基安非
    他命1包驗餘重0.2667公克扣案，旋於同日下午5時45分許，
    經其同意搜索，在嘉義市○○路435號2樓208室其承租之套
    房內，搜扣甲基安非他命1包驗餘重0.7534公克，並得其同
    意採集尿液送驗結果，呈安非他命、甲基安非他命、海洛因
    代謝物可待因及嗎啡陽性反應。
二、案經嘉義市政府警察局第一分局報告臺灣嘉義地方法院檢察
    署檢察官偵查起訴。
    理  由
一、本件被告所涉犯者為毒品危害防制條例第10條第1項及第2項
    之罪，非死刑、無期徒刑、最輕本刑為3 年以上有期徒刑之
    罪或高等法院管轄第一審案件。本院行準備程序時，被告就
    被訴事實為有罪之陳述，經告知簡式審判程序之旨，並聽取
    檢察官及被告之意見後，本院爰依刑事訴訟法第273條之1第
    1項裁定由受命法官獨任進行簡式審判程序。故本件簡式審
    判程序之證據調查，依刑事訴訟法第273條之2之規定，不受
    同法第159條第1項、第161條之2、第161條之3、第163條之1
    及第164條至第170條規定之限制，合先敘明。
二、上開犯罪事實，業據被告於警詢、偵訊及本院準備程序、審
    理中坦承不諱，且經將被告為警查獲時採集所得之尿液送請
    鑑定結果，確有呈現甲基安非他命、嗎啡、可待因陽性反應
    ，有長榮大學濫用藥物尿液檢驗報告1紙（檢體編號：1H99
    1001）及嘉義市政府警察局第一分局採尿同意書及查獲毒品
    案件採集尿液送驗姓名對照表1件可憑，而本件扣案之疑似
    安非他命之透明結晶物2包，經送驗鑑定結果確含甲基安非
    他命成分（驗餘合計淨重為1.0201公克），亦有行政院衛生
    署草屯療養院99年11月26日草療鑑字第0991100199號鑑定書
    、嘉義市政府警察局第一分局自願搜索同意書、搜索扣押筆
    錄及扣押物品目錄表各2件在卷可稽，此均足資擔保被告於
    本院審理時所為之上開任意性自白確與事實相符，應堪採信
    。本件被告罪證明確，其犯行足堪認定。
三、查被告前因施用毒品案件，經送觀察、勒戒後，認無繼續施
    用毒品之傾向，經本院以99年度毒聲字第17號裁定送觀察、
    勒戒後，認無繼續施用毒品之傾向，於99年3月31日釋放，
    並經臺灣嘉義地方法院地檢署檢察官以98年度毒偵字第1759
    號為不起訴之處分確定，此有臺灣高等法院被告前案紀錄表
    可佐。詎其仍不知悔改，於觀察勒戒執行完畢釋放後5年內
    ，再犯本件施用毒品之犯行，依毒品危害防制條例第23條第
    2項規定，應依法逕行追訴處罰。
四、按海洛因與甲基安非他命分別為毒品危害防制條例第2條第2
    項第1款及第2款所定之第一級及第二級毒品，核被告所為，
    係犯毒品危害防制條例第10條第1項之施用第1級毒品罪及同
    條例第10條第2項之施用第2級毒品罪。被告持有海洛因、甲
    基安非他命進而施用，其持有之低度行為應為施用之高度行
    為所吸收，均不另論罪。被告所犯上開二罪，係同時地以同
    一行為犯之，應依刑法第55條想像競合犯論以一罪，從一重
    之施用第1級毒品罪處罰。公訴人起訴意旨認為被告係分別
    施用，應予分論併罰，容有誤解。爰審酌被告曾因施用毒品
    而受觀察、勒戒後，猶未知警惕而再犯本案，足見其未徹底
    戒除施用毒品之惡習，本次同實施用第一、二級毒品犯罪情
    節較重，惟念及施用毒品本質上係戕害自身健康之行為，尚
    未嚴重破壞社會秩序或侵害他人權益，且被告坦承犯行、犯
    後態度尚可暨其自述：國小畢業，目前離婚，有1個小孩、2
    個姐姐、1個弟弟，之前為家管在家照顧小孩等一切情狀，
    量處如主文所示之刑。
五、扣案安非他命之透明結晶物2包（驗餘淨重合計1.0201公克
    ），為查獲之毒品，除包裝袋外，應依毒品危害防制條例第
    18條第1項前段規定，宣告沒收銷燬之；而上開包裝袋共2個
    ，係防止毒品裸露、逸出及潮濕之功用，並便於攜帶施用，
    為被告所有供犯罪預備所用之物，應依刑法第38條第1項第2
    款之規定予以宣告沒收。
據上論斷，應依刑事訴訟法第273條之1第1項、第299條第1項前
段，毒品危害防制條例第10條第1項、第2項、第18條第1項前段
，刑法第11條、第55條、第38條第1項第2款，判決如主文。
本案經檢察官曹合一到庭執行職務
中    華    民    國   100    年    1     月    26    日
                  刑事第二庭    法  官  黃明展
以上正本證明與原本無異。
如不服本判決應於收受判決後10日內向本院提出上訴書狀，並應
敘述具體理由；其未敘述上訴理由者，應於上訴期間屆滿後20日
內向本院補提理由書（均須按他造當事人之人數附繕本）「切勿
逕送上級法院」。
中    華    民    國   100    年    1     月    26    日
                                書記官  張宇安
附錄本案論罪科刑法條全文：
毒品危害防制條例第10條
施用第一級毒品者，處 6 月以上 5 年以下有期徒刑。
施用第二級毒品者，處 3 年以下有期徒刑。